臺灣高等法院刑事判決
109年度交上易字第208號
上  訴  人  
即  被  告  池德芳



上列上訴人因公共危險案件，不服臺灣臺北地方法院109年度審
交易字第151號，中華民國109年4月29日第一審刑事判決（起訴
案號：臺灣臺北地方檢察署109年度偵字第5048號），提起上訴
，本院判決如下：
    主  文
上訴駁回。
    事實及理由
一、本案經本院審理結果，認第一審以上訴人即被告（下稱被告
    ）池德芳犯刑法第185條之3第1項第1款酒後駕車罪，累犯，
    判處有期徒刑7月，認事用法及量刑均無不當，應予維持，
    並引用第一審判決書記載之事實、證據及理由（如附件）。
二、被告上訴意旨略以：被告因經營機車修理業，為不得罪客戶
    ，經常須與客戶飲酒，致有多次酒後駕車情事，又因女兒正
    處叛逆之青春期，甚為苦惱，才會酒後騎車返家，被告不是
    故意酒後駕車，為此已服過2次社會勞動，希望再次給予機
    會，改判可以易服勞役的刑度，以後不會再犯云云。
三、按刑之量定，為求個案裁判之妥當性，法律賦予法院有裁量
    之權，其裁量權之行使，除應以行為人之責任為基礎，並審
    酌刑法第57條各款所列事項等一切情狀外，並應受比例、平
    等原則之拘束，俾符合罪刑相當，使罰當其罪、輕重得宜。
    依卷附本院被告前案紀錄表所示，被告自民國95年起至本案
    之前，有多達5次犯酒後駕車罪紀錄，先後經檢察官處分緩
    起訴，經法院判處有期徒刑4月、6月、6月及6月，猶一犯再
    犯，顯見其毫無悔意，先前刑罰對其毫無嚇阻效果。原審量
    刑時斟酌上情，並審酌被告明知酒精對其意識、控制能力肇
    生不良影響，超量飲酒致其對周遭事物之辨識及反應能力較
    平常更為低下，竟再次飲酒駕車於公眾往來道路上，吐氣所
    含酒精濃度更高達每公升0.31毫克，犯罪情節非輕，又審酌
    被告之智識程度、尚未肇事，及其犯後自白犯行等一切情狀
    ，量處有期徒刑7月，核未逾越法定刑度，亦未違反比例原
    則或罪刑相當原則，係在合法範圍內妥適行使其量刑裁量權
    ，刑度亦屬妥適，應予維持。被告猶執前詞指摘原判決量刑
    不當，請求輕判云云，並無理由，應予駁回。
據上論斷，依刑事訴訟法第368條、第373條，判決如主文。
本案經檢察官王鑫健提起公訴，被告提起上訴，檢察官吳廣莉到
庭執行職務。
中　　華　　民　　國　　109 　年　　7 　　月　　30　　日
                  刑事第十四庭  審判長法　官  黃斯偉
                                      法　官  許泰誠
                                      法　官  紀凱峰
以上正本證明與原本無異。
不得上訴。
                                      書記官  朱家麒 
中　　華　　民　　國　　109 　年　　8 　　月　　3 　　日
附錄：本案論罪科刑法條全文
中華民國刑法第185條之3
駕駛動力交通工具而有下列情形之一者，處2年以下有期徒刑，
得併科20萬元以下罰金：
一、吐氣所含酒精濃度達每公升零點二五毫克或血液中酒精濃度
    達百分之零點零五以上。
二、有前款以外之其他情事足認服用酒類或其他相類之物，致不
    能安全駕駛。
三、服用毒品、麻醉藥品或其他相類之物，致不能安全駕駛。
因而致人於死者，處3年以上10年以下有期徒刑；致重傷者，處1
年以上7年以下有期徒刑。
曾犯本條或陸海空軍刑法第54條之罪，經有罪判決確定或經緩起
訴處分確定，於五年內再犯第1項之罪因而致人於死者，處無期
徒刑或5年以上有期徒刑；致重傷者，處3年以上10年以下有期徒
刑。